【裁判字號】    99,台上,6653
【裁判日期】    991028
【裁判案由】    違反毒品危害防制條例等罪
【裁判全文】
最高法院刑事判決            九十九年度台上字第六六五三號
上  訴  人  甲○○
上列上訴人因違反毒品危害防制條例等罪案件，不服台灣高等法
院高雄分院中華民國九十九年八月二十五日第二審判決（九十九
年度上訴字第一０四七號，起訴案號：台灣高雄地方法院檢察署
九十八年度偵字第八五九八號），提起上訴，本院判決如下：
    主  文
上訴駁回。
    理  由
按刑事訴訟法第三百七十七條規定，上訴於第三審法院，非以判
決違背法令為理由，不得為之。是提起第三審上訴，應以原判決
違背法令為理由，係屬法定要件。如果上訴理由書狀並未依據卷
內訴訟資料，具體指摘原判決不適用何種法則或如何適用不當，
或所指摘原判決違法情事，顯與法律規定得為第三審上訴理由之
違法情形，不相適合時，均應認其上訴為違背法律上之程式，予
以駁回。本件原判決認定上訴人甲○○意圖營利，於民國九十八
年一月十四至同年三月五日止，分別販賣甲基安非他命予彭昇烽
二次；販賣愷他命予洪雅茹二次、張雅惠二次、鄭達遙二次、顏
季香一次，經警對上訴人進行通訊監察而查獲，嗣於九十八年三
月十二日依法在上訴人住處、車上搜索扣得行動電話一支、預備
供販賣第二、三級毒品之空夾鍊帶二包、販賣用餘之愷他命一包
（驗後淨重二點七八公克）等情，因予撤銷第一審判決，改判仍
論處上訴人販賣第二、三級毒品共九罪刑（應執行有期徒刑九年
六月），已敘明認定犯罪事實之依據及憑以認定之理由。對於上
訴人否認有販賣毒品，並以伊並未交付甲基安非他命給彭昇烽，
至洪雅茹、張雅惠、顏季香及鄭達遙係委託伊幫他們購買愷他命
，伊並沒有販賣愷他命給他們等語為辯，原判決認均無可採，亦
依證人彭昇烽、洪雅茹、張雅惠、鄭達遙、顏季香分別於警詢及
偵查中所為不利之供述，印證卷附上訴人與彭昇烽、洪雅茹、張
雅惠、鄭達遙、顏季香間之通訊監察譯文，詳加指駁說明。從形
式上觀察，原判決並無違背法令之處。上訴意旨無視上揭各項證
據資料及原判決之論斷說明，猶指摘原判決採信彭昇烽所為不利
上訴人之指述，且行動電話監聽譯文疑涉二人間有金錢往來，無
法證明係毒品交易，及以推定認定上訴人具營利意圖云云，顯與
原判決之論敘不符，自非依據卷內訴訟資料執為指摘之合法第三
審上訴理由。再者上訴意旨另以伊就交付第三級毒品愷他命與收
受款項乙節於偵查及審判中均有承認，原判決有漏未適用毒品危
害防制條例第十七條第二項減輕其刑之違法等語。惟查上訴人於
警詢、偵查及審判中均否認有販賣第三級毒品愷他命犯行，警詢
以係大家一起買Ｋ他命來吸，是我負責去買的，買來大家平均分
攤金額，有時候他們跟我要Ｋ他命來吃，但都沒給我錢云云（見
高雄市政府警察局刑案偵查卷第八頁）；偵查中則以這是我們大
家一起玩的，只是我先出錢，然後他們再給我錢或者他們叫我幫
他們買等語（偵查卷第二十頁），於原審審判期日仍為相同之辯
解（見原審卷第六二頁）。足見上訴人對原判決所認定之基於意
圖營利而販賣愷他命之犯罪事實，並未於偵查及審判中均自白，
自無毒品危害防制條例第十七條第二項減輕其刑之適用。上訴意
旨所指顯與卷內資料不符，揆諸首揭說明，殊非合法之第三審上
訴理由。至上訴意旨對不足據以推翻原判決事實認定之枝節性問
題（諸如：上訴人驗尿結果並無安非他命＜應為甲基安非他命之
誤寫＞反應，亦無搜索到安非他命，堪認上訴人並無沾染安非他
命之行為等項），執以指摘原判決採證違反證據法則云云，顯不
足據以辨認原判決已具備違背法令之形式要件。本件上訴違背法
律上之程式，應予駁回。
據上論結，應依刑事訴訟法第三百九十五條前段，判決如主文。
中    華    民    國  九十九  年    十    月  二十八  日
                      最高法院刑事第十庭
                          審判長法官  花  滿  堂
                                法官  黃  正  興
                                法官  陳  東  誥
                                法官  洪  昌  宏
                                法官  陳  世  雄
本件正本證明與原本無異
                                      書  記  官
中    華    民    國  九十九  年   十一    月    一   日
                                                    m

司法院資訊處製作；財團法人民間司法改革基金會備份。
